

# ALAN A. CHIBILISCO

**FULL STACK MERN DEVELOPER** 

## CONTACTO

381-5842864

alan.chibilisco@gmailcom

P El Manantial, Tucumán

#### **HABILIDADES**

- Autodidacta continuo
- · Comunicación efectiva
- Trabajo en equipo
- Resolución de problemas
- Pensamiento crítico
- Adaptabilidad
- Creatividad
- Organización

# **EDUCACIÓN**

 Desarrollador Web -Full Stack

Rolling Code School - Completo 2021-2022

Diplomatura Experto
 Universitario en Programacion
 con Especializacion en JAVA

UTN BA - Completo 2020

## **ACERCA DE MÍ**

Soy Alan, un apasionado programador Full Stack con experiencia en tecnologías MERN (MongoDB, Express.js, React y Node.js) y conocimiento de Java.

Mi enfoque va más allá del código, ya que me enorgullece combinar mis habilidades técnicas con "soft skills" que fomentan la colaboración efectiva y la creación de soluciones innovadoras.

### **EXPERIENCIA LABORAL**

• GrupoMass Asistencia

Full-Stack Developer - full time Abril 2022 - Actualidad

**Proyecto:** Sistema de gestión de servicios de asistencia a pacientes, gruas, delivery, hogar, mascotas, etc.

**Responsabilidades:** Diseñar, desarrollar y mantener funcionalidades, asegurando que esten alineadas con los requerimientos de la empresa

**Tecnologías utilizadas:** React-TypeScript, Google Cloud Services, Socket.IO, Docker, Node.js, Express.js, Mongoose, mongoDB, Vite.ts, Swagger, Jest.

Rolling Code School

Docente Mentor - Curso Web, Full-Stack - Part time Junio 2022 - Actualidad

Real Construcciones y Servicios SRL

Administrativo Contable – Jefe de Compras Administrativo RRHH Abril 2014 a Julio 2022